臺灣臺中地方法院刑事判決　　　　　　 100年度訴字第2817號
公　訴　人　臺灣臺中地方法院檢察署檢察官
被　　　告　王志祐
上列被告因違反毒品危害防制條例案件，經檢察官提起公訴（10
0 年度毒偵字第2951號），本院合議庭裁定由受命法官獨任進行
簡式審判程序，茲判決如下：
    主  文
王志祐施用第一級毒品，累犯，處有期徒刑捌月；又施用第二級
毒品，累犯，處有期徒刑伍月。應執行有期徒刑壹年。
    犯罪事實
一、王志祐曾於民國95年間因搶奪案件，經本院以95年度訴字第
    2571號刑事判決判處有期徒刑10月，經上訴由臺灣高等法院
    臺中分院以95年度上訴字第2672號刑事判決駁回上訴確定；
    復於95年間因公共危險案件，經本院以95年度交訴字第292
    號刑事判決判處有期徒刑6 月確定，上揭2 罪，經聲請本院
    以96年度聲字第1320號裁定應執行有期徒刑1 年3 月確定後
    ，經移送接續執行，並依中華民國96年罪犯減刑條例聲請本
    院以96年度聲減字第2888號裁定就上揭各罪分別減刑為有期
    徒刑5 月、3 月，並定應執行有期徒刑7 月確定後，於96年
    10月3 日因減刑而赦免。另於97年間因詐欺案件，經本院以
    97年度中簡字第2698號刑事簡易判決判處有期徒刑3 月確定
    後，並於97年10月30日易科罰金執行完畢。其前於95年間因
    施用毒品案件，經本院以95年度毒聲字第1144號裁定送勒戒
    處所觀察、勒戒後，認無繼續施用毒品之傾向，於95年12月
    21日觀察、勒戒執行完畢釋放，且經臺灣臺中地方法院檢察
    署檢察官以95年度毒偵字第3685、4130號為不起訴處分確定
    。詎其不知悔改，明知海洛因及甲基安非他命，分別業經公
    告為毒品危害防制條例第2 條第2 項第1 、2 款所列管之第
    1 、2 級毒品，不得非法持有、施用，於前揭觀察、勒戒執
    行完畢釋放後5 年內，復個別(一)基於施用第1 級毒品海洛因
    之犯意，於100 年7 月6 日下午2 時許，在其位於臺中市○
    ○區○○路267 巷4 號居處內，將微量即未及0.1 公克之海
    洛因摻入香菸內，利用點燃香菸吸食煙霧之方式，施用第1
    級毒品海洛因1 次；(二)基於施用第2 級毒品甲基安非他命之
    犯意，另於100 年7 月6 日下午2 時許即前揭施用海洛因完
    畢後之某時，亦在其位於上址居處內，將微量即約未逾1 公
    克之甲基安非他命置於玻璃球吸食器內，利用玻璃球吸食器
    隔熱燒烤吸食煙霧之方式，施用第2 級毒品甲基安非他命1
    次。嗣經警方於100 年7 月8 日上午7 時40分，持本院核發
    之搜索票，至其前揭居處搜索而查獲，且於同日下午4 時57
    分採尿送驗後，始知上情。
二、案經臺中市政府警察局豐原分局報請臺灣臺中地方法院檢察
    署檢察官偵查起訴。
    理  由
一、本案被告王志祐所犯均係死刑、無期徒刑、最輕本刑為3 年
    以上有期徒刑以外之罪，其於準備程序就前揭被訴事實為有
    罪之陳述，經受命法官告知簡式審判程序之旨，並聽取其與
    公訴人之意見後，本院認無不得或不宜改依簡式審判程序進
    行之處，爰依刑事訴訟法第273 條之1 第1 項、第284 條之
    1 ，裁定本案由受命法官獨任進行簡式審判程序，合先敘明
    。
二、訊據被告對其於上揭時、地，分別施用第1 級毒品海洛因及
    第2 級毒品甲基安非他命各1 次之事實，於本院審理時均坦
    承不諱（參見本院100 年11月11日審判筆錄）。另查：
  (一)被告係於100 年7 月8 日下午4 時57分，經警方採集被告尿
    液送驗結果，分別呈嗎啡、甲基安非他命陽性反應，此有詮
    昕科技股份有限公司100 年7 月28日報告編號00000000號濫
    用藥物尿液檢驗報告、委託鑑驗尿液代號與真實姓名對照表
    各1 份（參見偵查卷宗第25、27頁）附卷可稽，足見被告確
    有施用第1 、2 級毒品海洛因、甲基安非他命各1 次之事實
    ，應可認定。
  (二)按海洛因施用入人體後水解還原成嗎啡，再循嗎啡之代謝方
    式排出體外，業據行政院衛生署藥物食品檢驗局73藥檢壹字
    第030221號函說明綦詳，且依醫學臨床實驗及根據英國藥學
    會出版Isolation and Indentification of Drugs一書第2
    版載明：口服或注射海洛因後可快速吸收，並於血液中迅速
    代謝成6 —乙醯嗎啡，然後轉變成嗎啡；再毒品施用後於尿
    液、血液中可檢出之最大時限，與施用劑量、施用頻率、施
    用方式、施用者飲水量之多寡、個人體質、檢體收集時間點
    及所用檢測方法之靈敏度等因素有關，因個案而異，一般於
    尿液中可檢出之最大時限，古柯鹼為施用後1 至4 天、海洛
    因為2 至4 天、嗎啡為2 至4 天、大麻為1 至10天、安非他
    命為1 至4 天、甲基安非他命為1 至5 天、MDMA為1 至4 天
    、MDA 為1 至4 天、Ketamine為2 至4 天等語，業經行政院
    衛生署管制藥品管理局92年7 月23日管檢字第0920005609號
    函載明明確。另純甲基安非他命之游離基為無色或淡黃色之
    油狀物，具輕微腥味、胺臭，而實際上甲基安非他命多以鹽
    酸鹽或硫酸鹽存在，形成白色、微帶苦味之結晶性粉末或似
    冰糖之片狀結晶，該結晶極易溶於水或酒精，目前國內發現
    的均為甲基安非他命之鹽酸鹽，可以口服、鼻吸、煙吸或注
    射等方式施用等語，亦經行政院衛生署管制藥品管理局93年
    2 月9 日管宣字第0930001092號函載明明確。是參酌前揭報
    告，被告自白於前揭時間分別有施用第1 級毒品海洛因、第
    2 級毒品甲基安非他命各1 次之犯行等語，核與事實相符，
    應堪採信。
  (三)另犯毒品危害防制條例第10條施用第1 級、第2 級毒品之罪
    者，檢察官應先聲請法院裁定將被告令送勒戒處所觀察、勒
    戒，經觀察、勒戒後，認無繼續施用毒品傾向者，應由檢察
    官為不起訴之處分，且經觀察、勒戒執行完畢釋放後，5 年
    內再犯第10條之罪，檢察官應依一般刑事訴訟程序予以起訴
    論罪科刑，此觀諸毒品危害防制條例第20條第1 項、第2 項
    、第23條第2 項規定自明。經查，被告前於95年間因施用毒
    品案件，經本院以95年度毒聲字第1144號裁定送勒戒處所觀
    察、勒戒後，認無繼續施用毒品之傾向，於95年12月21日觀
    察、勒戒執行完畢釋放，且經臺灣臺中地方法院檢察署檢察
    官以95年度毒偵字第3685、4130號為不起訴處分確定等情之
    事實，此有臺灣高等法院被告前案紀錄表、臺灣臺中地方法
    院檢察署刑案資料查註紀錄表各1 份附卷可參。被告前既曾
    因施用毒品案件，經觀察、勒戒後，復因施用毒品，其於前
    開觀察、勒戒執行完畢釋放後5 年內，各再犯本案施用第1
    、2 級毒品罪，依毒品危害防制條例第23條第2 項之規定，
    屬應依法論罪科刑之行為，依前開說明，本案被告上開所為
    ，係於95年12月21日觀察、勒戒執行完畢釋放後5 年內，各
    再犯毒品危害防制條例第10條第1 、2 項施用第1 、2 級毒
    品罪，本案事證明確，被告上開犯行，均應堪認定。
三、按海洛因、甲基安非他命分別為毒品危害防制條例第2 條第
    2 項第1 、2 款所明定之第1 、2 級毒品。核被告就犯罪事
    實欄一(一)部分所為，係犯毒品危害防制條例第10條第1 項之
    施用第1 級毒品罪；另就犯罪事實欄一(二)部分所為，係犯毒
    品危害防制條例第10條第2 項之施用第2 級毒品罪。被告各
    次持有第1 、2 級毒品進而施用，其持有之低度行為分別為
    施用之高度行為所吸收，均不另論持有毒品之罪。被告所犯
    上開2 罪，罪名各別，行為互異，應分論併罰。至起訴書雖
    記載被告於100 年7 月8 日下午4 時57分【起訴書誤載為10
    0 年7 月8 日上午7 時40分】採尿回溯96小時內之某時許，
    個別施用第1 、2 級毒品犯行，然業經公訴人於本院審理中
    更正起訴事實為被告於前揭犯罪事實欄一(一)(二)所示時間分別
    施用第1 級毒品海洛因、第2 級毒品甲基安非他命各1 次，
    附此敘明。又依赦免法第1 條明文，減刑係屬赦免之一種寬
    典，是被告之刑期因減刑條例實施而赦免，則其究否構成累
    犯，應自該赦免之翌日起算至本件犯罪行為時，是否在5 年
    以內為斷，並非按執行完畢之日期起算（最高法院84年度臺
    非字第94號判決要旨參照）。經查，被告曾於95年間因搶奪
    案件，經本院以95年度訴字第2571號刑事判決判處有期徒刑
    10月，經上訴由臺灣高等法院臺中分院以95年度上訴字第26
    72號刑事判決駁回上訴確定；復於95年間因公共危險案件，
    經本院以95年度交訴字第292 號刑事判決判處有期徒刑6 月
    確定，上揭2 罪，經聲請本院以96年度聲字第1320號裁定應
    執行有期徒刑1 年3 月確定後，經移送接續執行，並依中華
    民國96年罪犯減刑條例聲請本院以96年度聲減字第2888號裁
    定就上揭各罪分別減刑為有期徒刑5 月、3 月，並定應執行
    有期徒刑7 月確定後，於96年10月3 日因減刑而赦免。另於
    97年間因詐欺案件，經本院以97年度中簡字第2698號刑事簡
    易判決判處有期徒刑3 月確定後，並於97年10月30日易科罰
    金執行完畢等情，此有臺灣高等法院被告前案紀錄表、臺灣
    臺中地方法院檢察署刑案資料查註紀錄表各1 份存卷可考，
    其受徒刑一部之執行而赦免後，或受徒刑之執行完畢後，於
    5 年內故意再犯本案有期徒刑以上之各罪，均應依刑法第47
    條第1 項之規定，論以累犯，並各加重其刑。爰審酌被告前
    因施用毒品案件經觀察、勒戒執行完畢釋放後，仍未能徹底
    戒絕毒品，復犯本案施用毒品罪，顯見其無戒毒悔改之意，
    惟念其施用毒品之手段、施用毒品乃自戕一己之身體健康，
    尚未對他人造成危害，且犯後已坦承犯行，態度良好等一切
    情狀，各量處如主文所示之刑，並定其應執行之刑。
據上論斷，應依刑事訴訟法第273 條之1 第1 項、第299 條第1
項前段，毒品危害防制條例第10條第1 項、第2 項，刑法第11條
前段、第47條第1 項、第51條第5 款，判決如主文。
本案經檢察官王淑月到庭執行職務。
中    華    民    國   100    年    11    月    25    日
                  刑事第二庭    法  官  唐中興
以上證明與原本無異。
如不服本判決，應於判決送達後10日內，向本院提出上訴狀。
中    華    民    國   100    年    11    月    25    日
                                書記官  簡雅文
【附錄本案判決論罪科刑法條全文】：
毒品危害防制條例第10條
施用第1 級毒品者，處6 月以上5 年以下有期徒刑。
施用第2 級毒品者，處3 年以下有期徒刑。